th: ส่วนของพืชที่กินได้: ดอก; ใบ; ไมโครกรีน; เมล็ด; ต้นอ่อน; ลำต้น; ทั้งต้น; อื่นๆ
bg-BG: Ядлива част на растението: Цвят; Листо; Микрорастения; Семе; Кълнове; Стъбло; Цяло растение; Друго
sk-SK: Jedlá časť rastliny: Kvet; List; Mikrozelenina; Semeno; Klíčok; Stonka; Celá rastlina; Iné
fr: Partie comestible de la plante: Fleur; Feuille; Micro-pousse; Graine; Germe; Tige; Plante entière; Autre
ja: 食用となる植物部位: 花; 葉; マイクログリーン; 種; スプラウト; 茎; 株全体; その他
sl-SI: Užitni del rastline: Cvet; List; Mikrozelenje; Seme; Kalček; Steblo; Cela rastlina; Drugo
pt-PT: Parte comestível da planta: Flor; Folha; Microvegetais; Semente; Rebento; Caule; Planta inteira; Outro
tr: Yenilebilir bitki kısmı: Çiçek; Yaprak; Mikro yeşillik; Tohum; Filiz; Sap; Tüm bitki; Diğer
vi: Bộ phận thực vật ăn được: Hoa; Lá; Rau mầm; Hạt; Mầm non; Thân; Cả cây; Khác
es: Parte comestible de la planta: Flor; Hoja; Microbrote; Semilla; Brote; Tallo; Planta entera; Otro
ko: 식용 가능한 식물 부위: 꽃; 잎; 새싹 채소; 씨앗; 싹; 줄기; 식물 전체; 기타
sv: Ätbar växtdel: Blomma; Blad; Mikrogrönt; Frö; Grodd; Stjälk; Hela växten; Övrigt
hu: Ehető növényi rész: Virág; Levél; Mikrozöld; Mag; Csíra; Szár; Egész növény; Egyéb
zh-TW: 可食用植物部位: 花; 葉; 微型蔬菜; 種子; 芽; 莖; 全株; 其他
en: Edible plant part: Flower; Leaf; Microgreen; Seed; Sprout; Stem; Whole plant; Other
it: Parte commestibile della pianta: Fiore; Foglia; Micro-ortaggio; Seme; Germoglio; Stelo; Pianta intera; Altro
ru: Съедобная часть растения: Цветок; Лист; Микрозелень; Семя; Проросток; Стебель; Целое растение; Другое
nl: Eetbaar plantendeel: Bloem; Blad; Kiemgroente; Zaad; Kiem; Stengel; Hele plant; Anders
lt-LT: Valgoma augalo dalis: Žiedas; Lapas; Mikrožalumynas; Sėkla; Daigas; Stiebas; Visas augalas; Kita
ro-RO: Partea comestibilă a plantei: Floare; Frunză; Microplante; Sămânță; Vlăstar; Tulpina; Planta întreagă; Altele
fi: Syötävä kasvinosa: Kukka; Lehti; Verso; Siemen; Itu; Varsi; Kokonainen kasvi; Muu
hr-HR: Jestivi dio biljke: Cvijet; List; Mikrozelenje; Sjemenka; Klica; Stabljika; Cijela biljka; Ostalo
el: Βρώσιμο μέρος του φυτού: Άνθος; Φύλλο; Μικρολαχανικό; Σπόρος; Φύτρο; Βλαστός; Ολόκληρο το φυτό; Άλλο
nb: Spiselig plantedel: Blomst; Blad; Mikrogrønt; Frø; Spire; Stilk; Hele planten; Annet
da: Spiselig plantedel: Blomst; Blad; Mikrogrønt; Frø; Spire; Stængel; Hel plante; Anden
pl: Jadalna część rośliny: Kwiat; Liść; Mikroliście; Nasiono; Kiełek; Łodyga; Cała roślina; Inna
pt-BR: Parte comestível da planta: Flor; Folha; Microverde; Semente; Broto; Caule; Planta inteira; Outra
de: Essbarer Pflanzenteil: Blüte; Blatt; Microgreen; Samen; Spross; Stiel; Ganze Pflanze; Sonstige
zh-CN: 可食用植物部位: 花; 叶; 微型蔬菜; 种子; 芽苗; 茎; 全株; 其他
cs: Jedlá část rostliny: Květ; List; Microgreens; Semeno; Výhonek; Stonek; Celá rostlina; Ostatní